# 关于并户调整

提问人：雪落星空 时间：2020-04-24 09:33:12
被审计单位A公司：其他应收款-C公司 100 万，A公司的子公司B公司：其他应付款-C公司 100 万，合并报表调整中，是否可以把两者进行并户调整？

回答人：chenyiwei
一般不可以。虽然针对同一家企业，但除非有明确的三方净额结算（抹账）安排，否则此处的应收、应付款项是分别独立结算的，不存在当前可行使的净额结算法定权利。